臺灣桃園地方法院刑事判決　　　　　　　95年度訴字第2610號
公　訴　人　臺灣桃園地方法院檢察署檢察官
被　　　告　丙○○
指定辯護人　林仕訪律師
上列被告因偽造有價證券等案件，經檢察官提起公訴（94年度偵
字第21969 號），本院判決如下:
    主  文
丙○○共同意圖供行使之用，而偽造有價證券，處有期徒刑壹年
柒月。附表編號1 所示之本票壹張、汽車租賃約定書上「乙○○
」之簽名及指印各壹枚，均沒收。緩刑肆年。
    事  實
一、緣丙○○與丁○○（經臺灣桃園地方法院檢察署另案通緝中
    ）是朋友關係，丙○○明知丁○○因案通緝中，不敢以其真
    實姓名向汽車租賃公司租賃汽車使用，兩人遂基於共同偽造
    有價證券、行使偽造私文書及意圖不法所有之犯意聯絡，於
    民國94年5 月2 日上午9 時10分許，一同前往位在桃園縣龜
    山鄉○○路○ 段137 號1 樓之肯達小客車租賃有限公司（下
    稱「肯達公司」），由丙○○為承租人，約定租用期間1 日
    租金為新臺幣（下同）1,500 元，並由丁○○冒用「乙○○
    」之名義擔任保證人，在「汽車租賃約定書」上偽簽「乙○○」之簽名1 枚及捺指印1 枚，且在如附表所示編號1 之本
    票發票人欄內偽簽「乙○○」簽名1 枚及捺指印1 枚，而偽
    造由「乙○○」擔任保證人之「汽車租賃約定書」1 份及乙○○為共同發票人之如附表編號1 所示之本票1 張後，均交
    付予肯達公司負責人甲○○而行使之，且以該偽造之本票供
    作擔保使用，使甲○○陷於錯誤，誤以為「乙○○」願意擔
    任汽車租賃之保證人及本票之共同發票人而擔保因汽車租賃
    關係所生之債務及本票債務，同意租用並交付車牌號碼ZZ-4
    409 號自小客車予丙○○使用，足生損害於乙○○及肯達公
    司。詎丙○○及丁○○取得上開自小客車後，並未再給付租
    金，且未將上開車輛返還，肯達公司始知受騙而報警循線查
    悉上情。
二、案經肯達公司訴由臺北縣政府警察局樹林分局報請臺灣桃園
    地方法院檢察署檢察官偵查起訴。
    理  由
壹、證據能力
一、按「被告以外之人於審判外之言詞或書面陳述，除法律有規
    定者外，不得作為證據。」刑事訴訟法第159 條第1 項固定
    有明文。惟按「被告以外之人於審判外之陳述，雖不符前4
    條之規定，而經當事人於審判程序同意作為證據，法院審酌
    該言詞陳述或書面陳述作成時之情況，認為適當者，亦得為
    證據。當事人、代理人或辯護人於法院調查證據時，知有第
    159 條第1 項不得為證據之情形，而未於言詞辯論終結前聲
    明異議者，視為有前項之同意。」刑事訴訟法第159 條之5
    亦規定甚明。本件證人甲○○於警詢之陳述，被告及辯護人
    知有上情而未於言詞辯論終結前聲明異議。依其內容及做成
    之方式，並無何違法或顯不可信之情形，本院審酌後認以之
    做為證據應屬適當，自有證據能力。
二、按被告以外之人於偵查中向檢察官所為陳述，除顯有不可信
    之情況者外，得為證據，同法第159 條之1 第2 項定有明文
    。偵查中對被告以外之人（包括證人、鑑定人、告訴人、被
    害人及共同被告等）所為之偵查筆錄，或被告以外之人向檢
    察官所提之書面陳述，性質上均屬傳聞證據。惟現階段刑事
    訴訟法規定檢察官代表國家偵查犯罪、實施公訴，依法其有
    訊問被告、證人及鑑定人之權，證人、鑑定人且須具結，而
    實務運作時，檢察官偵查中向被告以外之人所取得之陳述，
    原則上均能遵守法律規定，不致違法取供，其可信度極高，
    職是，被告以外之人前於偵查中已具結而為證述，除反對該
    項供述得具有證據能力之一方，已釋明「顯有不可信之情況
    」之理由外，不宜以該證人未能於審判中接受他造之反對詰
    問為由，即遽指該證人於偵查中之陳述不具證據能力。查，
    本案件證人乙○○、甲○○於檢察官偵查時所為證述，業經
    具結，且其未均曾提及檢察官在偵查時有不法取供之情形，
    亦在本院審理時到庭經被告及其辯護人行使詰問權，而被告
    及辯護人對上揭證人之證述之證據能力亦不爭執，則渠等於
    偵查中之證言，均具有證據能力。
貳、實體部分
一、訊據被告丙○○固坦承有與丁○○於上揭時、地，以丙○○
    名義為承租人，且以「乙○○」名義為保證人，向肯達公司
    租用車牌號碼ZZ-4409 號自小客車使用，並由丁○○在汽車
    租賃約定書及本票上簽「乙○○」名字及捺指印，事後並未
    依約返還車輛及交付租金等情，惟矢口否認有何偽造有價證
    券、行使偽造私文書及詐欺等罪嫌，並辯稱：我不知道丁○○冒用乙○○的名字簽名，是丁○○簽下名字後，我才問他
    ，才知道的云云。經查：
  (一)乙○○未在本票及汽車租賃約定書上簽名及蓋指印，且未同
    意被告或丁○○以其名義擔任被告向肯達公司租用車牌號碼
    ZZ-4409 號自小客車之保證人及本票之發票人等情，業據證
    人乙○○於警詢、檢察官偵查時及本院審理時證述明確，足
    認汽車租賃約定書上及本票上之「乙○○」簽名及指印均係
    遭偽造等情甚明。
  (二)證人即肯達公司負責人甲○○於警詢及本院審理時證稱：被
    告與丁○○2 人於94年5 月2 日上午9 時10分許至我所經營
    之肯達公司租車，由丙○○拿其駕駛執照，租賃車牌號碼ZZ
    -4409 號自小客車使用，並約定租賃1 日租金為1,500 元，
    雙方約定好之後在汽車租賃約定書簽名，而約定書之保證人
    欄內所登記「乙○○」之資料，均係由丁○○向我口述，並
    在約定書及本票內簽「乙○○」之名字及捺指印，事後被告
    於合約到期後，未依期限歸還所租賃之小客車，且未在繼續
    與肯達公司續約的情形下，未返還前揭小客車，亦不繳納租
    金，甚且避不見面。於94年6 月20日左右，我去找被告，但
    被告已搬家，我就去找乙○○，但未找到乙○○，我便留下
    字條，翌日乙○○的太太打電話跟我說，乙○○並沒有跟我
    租車，我說怎麼會沒有，我就拿契約去乙○○家給他太太看
    ，他太太說並不是乙○○的筆跡，且拿乙○○的相片給我看
    ，我才發現乙○○並非跟我租車的人，我就請他太太打電話
    給他，我接過電話來聽，發現聲音也不一樣，我認為我的車
    子可能不見了，就馬上跑去被告房東那邊找被告，房東跟我
    說被告搬家的位置，我就到附近每1 棟大樓問警衛詢問是否
    有姓「廖」的人搬進來，有警衛告訴我1 個門牌號碼，但無
    人應門，我就寄存證信函給被告，且報案，於報案後過了很
    多天，我每天都打電話給被告，終於有1 通電話接通，但被
    告並沒有告訴我車牌號碼ZZ-4409 號自小客車在何處，因為
    我怕車子會回不來，所以我不敢說他們冒名租車之事，後來
    是被告與丁○○一起來還車時，我才知道保證人之真實姓名
    為丁○○，而我問他們為何用「乙○○」名字時，他們2 人
    均無回答等語明確。且證人甲○○於檢察官偵查時及本院審
    理時均證稱：丁○○簽「乙○○」簽名時，被告也在旁邊，
    就站在丁○○後面，並沒有任何表示等語綦詳。再參以被告
    於檢察官偵查時陳稱：「（你跟乙○○認識嗎？）有，我有
    認識他。」、「是什麼時候認識的？租車之前還是租車之後
    ？）租車之前，見過1 、2 次面。」、「（你是不是知道乙○○跟丁○○是兩個人？）他當時候簽名字時，說他在通緝
    中，他才要用假名字。」、「（他有告訴你？）嘿（台語）
    」、「（你知道丁○○現在在哪裏嗎？）他在樹林、新莊這
    一帶出沒。」等語，此有本院勘驗筆錄在卷可稽；足認被告
    於94年5 月2 日租車前已知乙○○及丁○○實為2 個不同之
    人，且要求其幫忙租車之人並非為乙○○等情甚明。況被告
    於本院審理時陳稱：我認識丁○○已7 、8 年，在租車當時
    有在聯絡，因為丁○○一直要求我幫他租車，所以第二次（
    即94年5 月2 日）租車的時候，我就知道他是要用乙○○的
    名字等語明確。再者，被告曾以其名義為出租人於95年4 月
    27日向肯達公司租賃小客車，並由丁○○簽「乙○○」之名
    字擔任保證人及本票共同發票人，有汽車租賃約定書、本票
    各1 份附卷可稽（見偵卷第68頁)， 足認被告於94年5 月2
    日向肯達公司租用上揭車輛時，因前一次租車後顯已知丁○○因案遭通緝，根本不可能使用真實姓名擔任租車之保證人
    ，則於二度要求被告幫忙租車，丁○○仍會繼續再假冒他人
    （乙○○）之名義為保證人及共同發票人一情，自是知之甚
    明。是被告與丁○○間有共同犯意聯絡及行為分擔至為明顯
    。被告前揭所辯，顯不足採信。
二、新舊法比較：
    按行為後法律有變更者，適用行為時之法律。但行為後之法
    律有利於行為人者，適用最有利於行為人之法律，刑法第2
    條第1 項定有明文，此條規定乃與刑法第1 條罪刑法定主義
    契合，而貫徹法律禁止溯及既往原則，係規範行為後法律變
    更所生新舊法律比較適用之準據法，是刑法第2 條本身雖經
    修正，但刑法第2 條既屬適用法律之準據法，本身尚無比較
    新舊法之問題，應一律適用裁判時之現行刑法第2 條規定以
    決定適用之刑罰法律，先予辨明。又以本次刑法修正之比較
    新舊法，應就罪刑有關之共犯、未遂犯、想像競合犯、牽連
    犯、連續犯、結合犯，以及累犯加重、自首減輕暨其他法定
    加減原因（如身分加減）與加減例等一切情形，綜其全部罪
    刑之結果而為比較，且從刑附屬於主刑，除法律有特別規定
    者外，依主刑所適用之法律（最高法院95年度第8 次刑事庭
    會議決議意旨參照）。
  (一)法定罰金刑部分：被告行為後，刑法第33條第5 款業於95年
    7 月1 日公布施行規定：「罰金：新臺幣1 千元以上，以百
    元計算之。」，與修正前刑法同條款規定「罰金：1 元以上
    。」不同。比較新舊法結果，以舊法較有利於行為人，揆諸
    上開準據法，本案關於刑法第201 條、第339 條之法定刑罰
    金部分，自應適用行為時之法律即修正前刑法第33條第5 款
    規定決定其罰金部分之法定刑。
  (二)牽連犯部分：刑法修正之後，原屬牽連犯之數個犯罪行為，
    依新法應數罪併罰，比較修正前之規定，可依裁判上一罪論
    處，顯然罪刑之處罰內容發生變動，按刑法第2 條之法律，
    係指刑罰所依存的整體法律狀態，故法律有變更應指足以影
    響行為的可罰性與法律效果的法令，因修正而有所變更而言
    ，此部份之修正，自屬法律變更，應為新舊法之比較，經新
    舊法比較之結果，以舊法較有利於行為人，應依修正前刑法
    第55條，從一重處斷。
  (三)經綜合比較結果，以修正前刑法較有利於被告。
三、按行使偽造有價證券，以取得票面價值之對價，故不另論詐
    欺罪，但如以偽造之有價證券供作擔保或作為新債清償而借
    款，則其借款之行為，為行使有價證券以外之另一行為，應
    以牽連觸犯行使偽造有價證券及詐欺兩罪論擬（最高法院25
    年上字第1814號判例及83年度台上字第1744號、86年度台上
    字第718 號判決意旨參照）。本件被告偽造附表編號1 之本
    票，以該偽造之本票持向肯達公司供作租賃小客車之擔保，
    係以偽造之本票作為擔保而租車，則其租車行為，為行使偽
    造有價證券以外之另一行為，使肯達公司負責人甲○○陷於
    錯誤而交付汽車供被告使用，應論以詐欺取財罪。其持附表
    編號1 本票及偽造「乙○○」為保證人之汽車租賃約定書向
    肯達公司租車使用部分所為，係犯刑法第201 條第1 項之偽
    造有價證券罪、第216 條、第210 條行使偽造私文書罪，及
    第339 條第1 項之詐欺取財罪。被告偽簽「乙○○」之簽名
    及捺指印各1 枚在附表編號1 本票之行為，為偽造有價證券
    之部分行為；其偽造有價證券後持以行使，行使偽造有價證
    券之低度行為亦為偽造有價證券之高度行為所吸收，均不另
    論罪。被告偽簽「乙○○」之簽名及捺指印各1 枚，在汽車
    租賃約定書上，進而持該偽造之汽車租賃約定書行使之，則
    其偽造印文、署押之行為均為偽造私文書行為之部分行為，
    為偽造私文書所吸收，而偽造私文書之低度行為，為行使偽
    造私文書之高度行為所吸收，均不另論罪。被告就上開犯行
    與丁○○間具有犯意聯絡及行為分擔，應論以共同正犯（被
    告與丁○○有犯意聯絡及行為分擔，不論依修正前或修正後
    之刑法第28條均應論以共同正犯，故無庸比較新舊法）。被
    告所犯上開偽造有價證券、詐欺取財及行使偽造私文書三罪
    間，具有方法目的之牽連關係，為牽連犯，應依修正前刑法
    第55條之規定，從一重依偽造有價證券罪處斷。爰審酌被告
    知道汽車租賃公司要求提供保證人，且要求保證人需擔任本
    票共同發票人，竟冒用他人名義擔任其租車之保證人，而簽
    發本票及租賃約定書，對被害人所生之損害，及被告犯後態
    度坦承部分犯行，並已和告訴人公司達成和解，將該車返還
    告訴人，雖尚未全部將所積欠之租金清償完畢，然有依和解
    書約定按時分期清償，業經證人即肯達公司負責人甲○○於
    本院審理時證述明確，並有和解書1 份在卷可稽，顯見其有
    悔意；且參以被告係以其本人名義擔任租車人及發票人，仍
    需承擔票據發票人責任及租賃契約承租人之民事責任等情，
    其犯罪情狀客觀上足以引起一般人之同情，顯有堪資憫恕之
    處，本院認即令處以法定最低刑度猶嫌過重，爰依刑法第59
    條規定酌減其刑，量處如主文所示之刑。又被告未曾因故意
    犯罪受有期徒刑以上刑之宣告，有臺灣高等法院被告前案紀
    錄表在卷可稽，其因一時失慮致罹本罪，信經此偵審程序，
    當知所警惕，應無再犯之虞，本院認其所受之宣告刑，以暫
    不執行為適當，爰併諭知緩刑4 年，以啟自新（緩刑部分逕
    用新法，最高法院95年度第8 次刑事庭會議決議意旨參照）
    。被告偽造如附表所示編號1 之本票，自應依刑法第20 5條
    規定，不問屬於犯人與否，均宣告沒收之（本票上之「乙○○」簽名及指印各1 枚已包含在內）；汽車租賃約定書上偽
    造之「乙○○」之簽名及指印各1 枚，依刑法第219 條規定
    沒收，併予敘明。
四、公訴意旨另略以：被告丙○○與丁○○共同基於偽造有價證
    券、行使偽造私文書及意圖為自己不法所有之犯意聯絡，於
    94年4 月27日，一同至桃園鄉○○鄉○○路1 段137 號1 樓
    之肯達公司，以丙○○名義擔任承租人，由丁○○冒用「乙○○」名義擔任保證人，在汽車租賃約定書上偽簽「乙○○
    」之名字，並由丁○○冒用「乙○○」之名義，在如附表編
    號2 所示之本票上共同發票人欄內偽簽「乙○○」之名義及
    蓋指紋後，將上揭偽造之汽車租賃約定書及本票交付予肯達
    公司負責人甲○○而行使之，而使甲○○陷於錯誤，而同意
    承租車牌號碼YY-2980 號自小客車供丁○○使用，足生損害
    於肯達公司及乙○○。而認被告涉犯刑法第339 條第1 項詐
    欺罪、第210 條、第216 條行使偽造私文書、第201 條第1
    項偽造有價證券罪嫌云云。訊據被告堅決否認有何上揭公訴
    人所指之犯行，並辯稱：伊係租車後，看到丁○○簽乙○○
    名字才問丁○○後，他才知道等語。經查：
  (一)按犯罪事實應依證據認定之，無證據不得認定犯罪事實。不
    能證明被告犯罪者，應諭知無罪之判決，刑事訴訟法第154
    條第2 項、第301 條第1 項分別定有明文。且按事實之認定
    ，應憑證據，如未能發現相當證據，或證據不足以證明，自
    不能以推測或擬制之方法，以為裁判基礎。再者，認定犯罪
    事實所憑之證據，雖不以直接證據為限，間接證據亦包括在
    內；然而無論直接或間接證據，其為訴訟上之證明，須於通
    常一般之人不致有所懷疑，而得確信其為真實之程度者，始
    得據為有罪之認定，倘其證明尚未達到此一程度，而有合理
    之懷疑存在時，即無從為有罪之認定（最高法院40年台上字
    第86號、76年台上字第4986號判例意旨參照）。
  (二)本案被告雖曾於檢察官偵查時自白：丁○○在簽名時，說他
    在通緝中，才要用假名字等語，惟被告與丁○○共同前往肯
    達公司以丙○○名義承租自小客車，並以「乙○○」名義擔
    任保證人及共同發票人之行為總共有2 次，時間分別為94年
    4 月27日及95年5 月2 日，業據被告陳明在卷，且經證人即
    肯達公司負責人甲○○於本院審理時及檢察官偵查時具結證
    述明確，此外並有汽車租賃約定書及本票各2 份在卷可稽。
    而被告於本院審理時陳稱：「（問：你是否知道丁○○在簽
    名的時候，是簽別人的名字？）他在簽完後，我才問他的。
    」、「（問：丁○○要用乙○○的名字簽的時候，你是否知
    道？）我不知道，他簽下去的時候，我看到他的簽名不是簽
    他本人的名字，我才問他的。」、「（問：你看到丁○○的
    第一次簽名是簽在何處？）我只有看到他在本票上面簽乙○○的名字。」、「契約書上我的名字是簽在乙○○的旁邊，
    但是是我簽了之後，丁○○還沒有簽」、「（問：你在偵查
    中明明說丁○○當時他簽名字的時候，他在通緝中，他才簽
    假名字，與你剛才所述不符合，有何意見？）是交車之後，
    我們車開走了，我在車上問他的。」等語，與被告在檢察官
    偵查時陳述：丁○○在簽名時就告訴其要用假名字等語，明
    顯不符。又因被告與丁○○一同前往肯達公司租車使用共有
    2 次，1 次係於94年4 月27日，另一次則係於94年5 月2 日
    ，被告於偵查時所述: 「他在簽名時」究竟係指94年4 月27
    日租車簽名時？或係94年5 月2 日租車簽名時？並不明確，
    而檢察官也並未再追問下去；況被告於本院審理時，既已否
    認於94年4 月27日租車時，其已知道丁○○要冒用他人姓名
    ，且陳稱第2 次租車時，知道丁○○要冒用他人姓名等語，
    則94年4 月27日係被告與丁○○第一次前往肯達公司租車，
    被告於前揭本院及偵查時之陳述既無不相符，故尚難遽此採
    為不利於被告之認定。又證人乙○○於檢察官偵查時雖具結
    證稱：伊認識丁○○及被告，約在7 、8 年前認識，丁○○
    及被告互相知道對方及名字等語（見偵卷第74頁及本院勘驗
    筆錄）；證人乙○○於本院審理時具結證稱：我與被告認識
    7 、8 年，很多年沒有與被告聯絡，認識被告時，不知被告
    之真實姓名，我、被告及丁○○在一起時，我叫被告「世明
    」，被告叫我「阿文」，迄今我尚未告訴被告我的真實姓名
    ，我也認識丁○○，與被告都叫丁○○「大胖」，我不清楚
    被告是否知道丁○○之真實姓名，我也不知道被告是否知道
    我的真實姓名，被告並不知道我的電話，也沒到過我家，而
    汽車租賃約定書記載保證人「乙○○」之住址、電話均為我
    的等語綦詳，且有汽車租賃約定書1 份在卷可稽。由上揭證
    人乙○○之證述，可知因被告並不知乙○○之地址及電話，
    也未曾到過乙○○的家，更不知乙○○之本名等情甚明，是
    被告於94年4 月27日租車時，亦無法自汽車租賃約定書上所
    記載之電話、住址即得知丁○○即將要假冒乙○○之名義簽
    署本票及汽車租賃約定書甚明。另檢察官於偵查時僅問證人
    乙○○：「他們（指被告與丁○○）是否互相知道對方名字
    ？」，證人乙○○雖回答都知道，而檢察官所謂「名字」並
    未明確指出是「真實姓名」，從證人乙○○上列證述可知，
    被告與丁○○彼此所知道的名字是綽號。雖證人乙○○證述
    無法解釋為何在偵查中會證述被告與丁○○2 人知道彼此名
    字等語，然縱被告於94年4 月27日租車前即已知道丁○○之
    本名非為「乙○○」，然因本案證人即共同被告丁○○經合
    法傳喚及拘提均未到庭，且本件94年4 月27日汽車租賃約定
    書、本票之簽名情形，是在被告簽署其本名後，再由丁○○
    簽「乙○○」等情，業據被告供明在卷，且經證人甲○○於
    本院審理時證述明確。則被告既簽名在先，丁○○簽名在後
    ，而丁○○簽名時，被告係站在丁○○後方，無法得知丁○○將要簽何人名字，故無證據證明被告於94年4 月27日同意
    幫丁○○以其名義租用汽車時，即已事先得知丁○○將冒用
    「乙○○」之名義擔任保證人及簽發本票等情，尚難認被告
    與丁○○有何公訴人所指上揭犯行之犯意聯絡及行為分擔。
    又被告有依94年4 月27日所簽立之汽車租賃約定書規定繳納
    租金，並於約定期間內依約定返還上揭車牌號碼YY-2980 號
    自用小客車等情，經證人即肯達公司負責人甲○○於檢察官
    偵查及本院審理時證述明確，並有汽車租賃約定書1 份在卷
    可稽，故尚難認被告就此部分有何不法取財之意圖。此部分
    暨有合理之懷疑存在，無法達到確信其為真實之程度，依法
    當不得遽為不利於被告之認定。此外，復查無其他積極證據
    足供證明被告確有公訴人所指前揭犯行，而公訴人認此部分
    如成立犯罪，亦與上揭論罪科刑部分具有連續犯之裁判上一
    罪關係，故本院爰不另為無罪之諭知，併此敘明。
據上論斷，應依刑事訴訟法第299 條第1 項前段，刑法第28條、
第201 條第1 項，行為時刑法第339 條第1 項，刑法第216 條、
第210 條，修正前刑法第55條、第56條，刑法第59條、第74條第
1項 第1 款、第205 條、第219 條，罰金罰鍰提高標準條例第1
條前段，判決如主文。
本案經檢察官翁春鈴到庭執行職務。
中　　華　　民　　國　　96　　年　　11　　月　　28　　日
                  刑事第五庭  審判長法  官  潘 政 宏
                                    法  官  吳 勇 毅
                                    法　官  陳 月 雯
以上正本證明與原本無異。
如不服本判決應於收受本判決後10日內向本院提出上訴書狀，並
應敘述具體理由，如未敘述上訴理由者，應於上訴期間屆滿後20
日內補提理由書狀於本院（均須按他造當事人之人數附繕本）「
切勿逕送上級法院」。
　　　　　　　　　　　　　　      　書記官  王 峻 宏
中　　華　　民　　國　　96　　年　　11　　月　　28　　日
附錄本案論罪科刑依據之法條：
中華民國刑法第201條
意圖供行使之用，而偽造、變造公債票、公司股票或其他有價證
券者，處3 年以上10年以下有期徒刑，得併科3 千元以下罰金。
行使偽造、變造之公債票、公司股票或其他有價證券，或意圖供
行使之用，而收集或交付於人者，處1 年以上7 年以下有期徒刑
，得併科3 千元以下罰金。
中華民國刑法第210條（偽造變造私文書罪）
偽造、變造私文書，足以生損害於公眾或他人者，處5 年以下有
期徒刑。
中華民國刑法第216條（行使偽造變造或登載不實之文書罪）
行使第210 條至第215 條之文書者，依偽造、變造文書或登載不
實事項或使登載不實事項之規定處斷。
中華民國刑法第339條（普通詐欺罪）
意圖為自己或第三人不法之所有，以詐術使人將本人或第三人之
物交付者，處5 年以下有期徒刑、拘役或科或併科1 千元以下罰
金。
以前項方法得財產上不法之利益或使第三人得之者，亦同。
前二項之未遂犯罰之。
附表
┌──┬─────┬─────┬───────┬────┬─────┐
│編號│ 本票編號 │發  票  日│金額（新臺幣）│到 期 日│發  票  人│
├──┼─────┼─────┼───────┼────┼─────┤
│ 1  │0000000   │94年5月2日│50萬元        │94年5 月│丙○○、夏│
│    │          │          │              │3 日    │訓文      │
├──┼─────┼─────┼───────┼────┼─────┤
│ 2  │0000000   │94年4 月27│50萬元        │94年4 月│丙○○、夏│
│    │          │日        │              │28日    │訓文      │
└──┴─────┴─────┴───────┴────┴─────┘
